宣示判決筆錄
原      告  陳金信  
            顏慧欣  

            張雅惠  
共      同
訴訟代理人  林慈政律師(法扶律師)
被      告  雅客環保工程有限公司


法定代理人  胡智清  

上當事人間111年度勞簡字第99號請求給付工資等事件於中華民
國111年8月24日下午2時30分在本院第2法庭公開宣示判決，出席
職員如下：
法      官   劉奐忱
法院書記官   吳克雯
通      譯   陳瑀纓
朗讀案由。
到場當事人：
    如報到單所載。
法官依民事訴訟法第434條第2項、第1項宣示判決主文如下，不
另作判決書：
    主    文
一、被告應分別給付原告如附表「應給付金額」欄所示之金額，
    及均自民國（下同）111年6月21日起至清償日止按年息5%計
    算之利息。
二、被告應分別提繳如附表「應提繳勞工退休金」欄所示之金額
    至原告於勞動部勞工保險局設立之勞工退休金個人專戶。
三、訴訟費用由被告負擔。
四、本判決得假執行；但被告如分別以附表「供擔保金額」欄所
    示之金額為原告預供擔保後，得就該部分免為假執行。
    理由要領
本件事實部分引用原告起訴狀所載。原告就其主張之事實業據提
出薪資明細、社團法人臺中市（縣）勞資關係協會勞資爭議調解
紀錄、臺南市政府勞工局111年3月16日南市勞資字第1110373609
號函、勞工退休金專戶資料、被告變更登記表各1份為證；被告
已於相當時期受合法之通知，而於言詞辯論期日不到場，亦未提
出準備書狀爭執，依民事訴訟法第280條第3項準用同條第1項規
定，視同自認原告主張之事實，堪認原告主張上情為真。兩造勞
動契約既經被告於110年12月28日預告於同年月31日依勞動基準
法第11條第1款規定終止，且被告迄未給付原告以渠等每月薪資
及任職年資計算如附表所示之積欠工資、資遣費、預告工資、特
休未休工資，及未提繳如附表所示退休金至原告於勞動部勞工保
險局設立之勞工退休金個人專戶（下稱勞退專戶），則原告依兩
造間勞動契約之法律關係及依勞工退休金條例第12條、第31條、
勞動基準法第16條、第38條等規定，請求被告給付如附表「應給
付金額」欄所示金額，及自起訴狀繕本送達翌日即111年6月21日
起至清償日止按年息5%計算之法定遲延利息，並提繳如附表「勞
工退休金」欄所示金額至原告勞退專戶，為有理由，應予准許；
並依勞動事件法第44條第1、2項規定依職權宣告假執行，及宣告
被告提供相當擔保金額後，得免為假執行。
附表：(單位：新臺幣/元)
編號 姓名 年資起 年資迄 平均工資 積欠工資 資遣費 預告工資 特休未休工資 應給付金額 應提繳勞工退休金 供擔保金額 1 陳金信 110.07.01 110.12.31 25,500  26,780 6,375 5,950 2,550 41,655 9,504 51,159 2 顏慧欣 110.07.26 110.12.31 25,500  26,780 5,525 5,950 0 38,255 8,237 46,492 3 張雅惠 110.12.09 110.12.31 25,500 20,199 815 0 0 21,014 1,214 22,228 


中　　華　　民　　國　　111 　年　　8 　　月　　24　　日
                  勞動法庭    法  官　劉奐忱
正本證明與原本無異
本筆錄正本之送達，與判決正本之送達，有同一效力。
如不服本判決應於送達後20日內向本院提出上訴狀（須按他造當
事人之人數附繕本）
                                書記官　吳克雯
中　　華　　民　　國　　111 　年　　8 　　月　　24　　日